臺灣高雄地方法院民事裁定
108年度消債更字第361號
聲  請  人  吳翠蓮  
0000000000000000

代  理  人  任進福律師
上列當事人因消費者債務清理事件聲請更生，本院裁定如下：
    主  文
聲請人吳翠蓮自中華民國一百零八年十一月二十日下午四時起開
始更生程序。
命司法事務官進行本件更生程序。
    理  由
一、聲請意旨略以：伊無力清償債務，曾向本院聲請前置調解但
    不成立，爰聲請准予更生等語。
二、按債務人不能清償債務或有不能清償之虞者，得依本條例所
    定更生或清算程序，清理其債務。債務人無擔保或無優先權
    之本金及利息債務總額未逾新臺幣（下同）12,000,000元者
    ，於法院裁定開始清算程序或宣告破產前，得向法院聲請更
    生。法院開始更生程序之裁定，應載明其年、月、日、時，
    並即時發生效力。法院裁定開始更生或清算程序後，得命司
    法事務官進行更生或清算程序，必要時得選任律師、會計師
    或其他適當之自然人或法人一人為監督人或管理人。消費者
    債務清理條例（下稱本條例）第3 條、第42條第1 項、第45
    條第1 項及第16條第1 項分別定有明文。
三、經查：
㈠、聲請人前於民國108年8月14日提出債權人清冊，向本院聲請
    調解債務清償方案，經本院108年度司消債調字第415號受理
    ，於108年9月2日調解不成立，聲請人於同日以言詞聲請更
    生等情，業經本院依職權調閱上開調解卷宗核閱無訛。
㈡、聲請人於106年度及107年度均無申報所得，名下無財產，無
    保險投保紀錄；又聲請人自101年9月起於小小豆芽琴行擔任
    櫃檯人員，每月收入17,000元，端午、中秋節獎金各1,000
    元，年終獎金約6,000元至10,000元不等，現未領取任何補
    助等情，有財政部高雄國稅局106年至107年綜合所得稅各類
    所得資料清單及財產歸屬資料清單【本院108年度司消債調
    字第415號卷（下稱調卷）第11至13頁】、財產及收入狀況
    說明書（調卷第2頁）、債權人清冊（本案卷第20至21頁）
    、戶籍謄本（本案卷第22頁）、勞工保險被保險人投保資料
    表（調卷第15頁）、個人商業保險查詢結果表（本案卷第24
    頁）、財團法人金融聯合徵信中心前置協商專用債權人清冊
    （調卷第6至8頁）、信用報告（調卷第9至10頁）、社會補
    助查詢表（本案卷第13至15頁）、勞動部勞工保險局函（本
    案卷第16頁）、健保投保資料（本案卷第34頁）、勞動部勞
    動力發展署高屏澎東分署函（本案卷第17頁）、存簿暨帳戶
    資料（本案卷第30至32頁）、收入切結書（調卷第14頁）、
    在職證明書（本案卷第23頁）等附卷可證。則在別無其他資
    料可認聲請人有其他收入之情形下，考量年終獎金數額不定
    ，乃以折中數額即8,000元予以認定，是以其每月收入加計
    所領獎金共計17,833元【計算式：17,000＋（1,000＋1,000＋8
    ,000）÷12＝17,833，本件元以下均採四捨五入計算】核算現
    在償債能力之基礎，堪認妥適。
㈢、關於聲請人個人日常必要支出部分，按債務人必要生活費用
    ，以最近一年衛生福利部或直轄市政府所公告當地區每人每
    月最低生活費一點二倍定之，本條例第64條之2第1項定有明
    文。本院參酌衛福部社會司所公告108年度高雄市最低生活
    費為13,099元，則聲請人每月最低生活所必需除有特殊情形
    並有證據證明者外，自宜以此之1.2倍即15,719元為度，始
    得認係必要支出。又聲請人陳稱於母親所有房屋居住，每月
    補貼水電瓦斯費用3,000元，客觀上無房屋費用支出，故於
    計算聲請人個人每月必要生活費時，即應自前開已包括聲請
    人居住費用在內之每月最低生活費用中，扣除相當於房租支
    出所佔比例（大約為24.36％）。依此計算結果，聲請人每月
    之必要生活費應以11,890元為準【計算式：15,719－（15,71
    9×24.36%）＝11,890】。
㈣、承上，聲請人目前每月平均收入17,833元，扣除個人必要支
    出11,890元後，剩餘5,943元，而聲請人目前負債總額為2,6
    37,256元（調卷第29至54頁、第60頁、本案卷第35至44頁，
    包括：台北富邦銀行、花旗銀行、元大銀行、永豐銀行、萬
    榮行銷股份有限公司、富邦資產管理股份有限公司、滙誠第
    一資產管理股份有限公司、滙誠第二資產管理股份有限公司
    、金陽信資產管理股份有限公司、元大國際資產管理股份有
    限公司），以每月所餘逐年清償，至少須約37年（計算式：
    2,637,256÷5,943÷12≒37）始能清償完畢，應認其已不能清
    償債務。此外，聲請人無擔保或無優先權之債務總額未逾12
    ,000,000元，且無本條例第6條第3項、第8條或第46條各款
    所定駁回更生聲請之事由存在。則聲請人聲請更生為有理由
    ，應予准許，爰命司法事務官進行本件更生程序。
四、依本條例第11條第1 項、第45條第1 項、第16條第1 項，裁
    定如主文。
中　　華　　民　　國　 108　　年　　11　　月　　18　　日
              　　民事庭　　法　官　賴寶合
以上正本係照原本作成。
本裁定不得抗告。
中　　華　　民　　國　 108　　年　　11　　月　　19　　日
  　                        書記官　胡美儀